# 求助陈版：关于准则解释 16 号

提问人：刘小昊 时间：2023-06-20 10:57:32
求教陈版：准则解释 16 号文与国际准则趋同，做了同样的修订，就是一项交易发生时，产生了等额的应纳税暂时性差异和可抵扣暂时性差异，为什么要分别确认递延所得税负债和资产？对于这样的修订，是有什么原理吗？是为了在资产负债表上更好的反映表达什么东西给报表使用者吗？想知道准则修订背后有没有什么故事，然后更能透彻的理解这样的规定。

回答人：chenyiwei
这是对“初始确认豁免”适用范围的进一步限制。既然是“豁免”，那就是例外情况，例外情况当然是越少越好。而且，完整确认递延所得税资产、负债后，可为报表使用者提供更多有用信息。